Victor JOURDAIN
21 Bis Avenue Marcelin Berthelot
38100 Grenoble
victor.jourdain@grenoble-inp.org

Grenoble, le 20 mars 2020

Objet : candidature pour l'intégration de l'IAE en Master Marketing Vente

Madame, Monsieur,

Actuellement étudiant en 2ème année, filière IDP (Ingénierie De Produit) à l'INP Grenoble Génie Industriel, je me permets de vous écrire pour vous faire part de ma grande motivation à rejoindre le Master Marketing Vente de l'IAE en double diplôme à la prochaine rentrée 2020-2021.

Lors de mon parcours à Génie Industriel, j'ai choisi d'intégrer la filière IDP pour élargir mes compétences autour de la création et du développement de produit mais aussi autour de la production et de l'industrialisation. Par ailleurs, au début de cette année scolaire, l'enseignement de l'UE marketing m'a particulièrement intéressé et j'aimerais compléter ma formation d'ingénieur dans ce domaine. Le Master Marketing Vente proposé par l'IAE en double diplôme serait pour moi un parfait levier au service de mon projet professionnel. En effet les métiers de chef de produits ou chef de projet et chargé d'études me correspondent parfaitement. De plus, mon goût pour les relations humaines favorise logiquement le travail en équipe dans un objectif de conception et de production performante. Le but reste l'intégration harmonieuse dans la vie active, possiblement à l'étranger.

En parallèle de mes études, je me suis attaché à évoluer au contact d'autrui et du monde. Mes voyages à l'étranger sont venus confirmer mon ouverture au monde et mon sens de la solidarité. L'expérience de deux immersions dans des familles américaines ainsi que mes projets de solidarité internationale (électrification d'un village au Nord de l'Inde en août 2019 et participation au 4L Trophy 2020) ont également été l'occasion de renforcer mes capacités d'adaptation. Par ailleurs, la présidence du bureau des arts de Génie Industriel a contribué à développer mon sens de l'organisation et des responsabilités.

Dans l'hypothèse où ce premier choix ne serait pas retenu, je souhaiterais néanmoins compléter ma formation d'ingénieur avec un double diplôme à l'IAE. Mon deuxième choix, également en cohérence avec mon parcours, serait le Master Management de l'Innovation. Mon troisième choix serait le Master Management des Ressources Humaines, un sujet qui m'intéresse aussi particulièrement.

C'est donc d'évidence que je souhaite partager les valeurs de l'IAE alliant compétence et excellence.

En vous remerciant de l'attention que vous porterez à ma demande, je vous prie d'agréer, Madame, Monsieur, l'expression de mes salutations distinguées.

Victor JOURDAIN

Victor JOURDAIN

24/01/1998

+33 6 73 71 45 29

victor.jourdain@grenoble-inp.org

21 Bis Avenue Marcelin Berthelot 38100 Grenoble

Permis B





2018 - 2020

Formation

Institut National Polytechnique, Grenoble, France 1ère et 2ème année d'ingénieur en Génie Industriel Filière Ingénierie de produits

Principaux enseignements : gestion de projet, techniques de bureau d'étude, CAO, analyse financière, économie, sociologie.

2016 - 2018 Etablissement Jacques Decour, Paris, France Classes Préparatoires aux Grandes Ecoles d'Ingénieur

Spécialisation MPSI / PSI*

2006 - 2015 Conservatoires du XIIIe et Xe arr., Paris, France **C.E.M. (certificat d'études musicales),** mention Très Bien

Formation piano Classique Formation musicale Classes d'écriture musicale



Expériences professionnelles

Juin 2019 (1 mois)

SARL Cabaret Automobile, Margon, France **Ouvrier mécanicien**

Réparations mécaniques sur véhicules de toutes marques (pneu, vidange, plaquette de frein, pose d'un attelage, compresseur de climatisation...).

2013 - 2015 (3 x 1 mois)

Festivals de Jazz, Vienne et Barcelonnette, France **Master Class de Guillaume Naturel**

Cours intensifs (par instrument et en orchestre) Production sur les scènes des festivals

Fév. 2014 (1 semaine)

EuroColdChain, Paris, France Assistant Directeur Commercial

Entreprise spécialisée dans l'emballage isotherme.

Rendez-vous clients et fournisseurs, réponses d'appel d'offre, visites d'usines de production.



2019 - 2020

Associations

Bureau des Arts de l'INP Génie Industriel, Grenoble, France Président

Gestion d'équipe, organisation d'évènements pour la vie étudiante de l'école, direction d'un orchestre de jazz.

2018 - 2019

Solida'Rire, Grenoble, France Membre du projet international d'aide au Ladakh (Inde)

Organisation du projet et électrification d'un village de réfugiés tibétains à 4400m d'altitude dans l'Himalaya (août 2019).



CAO Logiciel : Créo

ProgrammationLogiciel: Python, Java

Gestion de projet Logiciel : TDC Suite (Knowllence)

Esprit d'équipe



FrançaisLangue natale

Anglais Niveau avancé B2 au test du Bulats (2018)

Allemand
Niveau moyen



Centres d'intérêts

Voyages

Nombreuses expériences à l'international, Séjours linguistiques aux USA

Musique Mélomane et musicien

Automobile La conduite en particulier